【裁判字號】    90,上易,3724
【裁判日期】    901123
【裁判案由】    毒品危害防制條例
【裁判全文】
臺灣高等法院刑事判決                            九十年度上易字第三七二四號
    上  訴  人
    即  被  告  甲○○
右上訴人因毒品危害防制條例案件，不服臺灣板橋地方法院九十年度易字第二五一七
號，中華民國九十年九月十九日第一審判決（起訴案號：臺灣板橋地方法院檢察署八
十九年度毒偵字第六六０七號）提起上訴，本院判決如左：
    主  文
上訴駁回。
    事實及理由
一、本案經本院審理結果，認第一審判決以上訴人即被告甲○○係犯毒品危害防制條
    例第十條第二項施用第二級毒品罪，並審酌被告甲○○前有多次施用第二級毒品
    安非他命犯行，於八十八年間，因違反毒品危害防制條例案件，經原審法院板橋
    簡易庭以八十九年度板簡字第一一一號判處有期徒刑三月確定後，竟又再度施用
    安非他命，顯見其意志不堅，復參酌其犯罪後坦承犯行，猶有悔意，及所犯施用
    毒品行為係戕害自己身心健康等犯罪之一切情狀，判處被告甲○○有期徒刑一年
    二月，認事用法及量刑均無不當，應予維持，並引用第一審判決書記載之事實、
    證據及理由（如附件判決書）。
二、被告上訴意旨指摘原判決量刑過重，請求從輕量刑云云。惟查：被告自八十九年
    十月三日起迄同年十月十日止，連續在臺北縣三峽鎮○○街四十號住處，非法施
    用第二級毒品安非他命多次，平均約一天施用一、二次或二、三次，其於八十九
    年十月十一日凌晨一時四十分許，在三峽鎮○○街七七號七樓樓梯間為警查獲所
    採取之尿液檢體，經送法務部調查局檢驗結果，呈甲基安非他命陽性反應，此有
    該局九十年五月十五日陸(一)字第九００二八二七一號檢驗通知書（八十九年度
    毒偵字第六六○七號偵查卷宗第五五頁）乙紙附卷可考。又被告前於八十七年間
    二次因施用第二級毒品案件，經原審法院分別以八十七年度毒聲字第一五六號及
    八十八年度毒聲字第一○二二號裁定先後送觀察、勒戒後，均認無繼續施用毒品
    安非他命之傾向，經台灣板橋地方法院檢察署檢察官分別以八十七年度偵字第二
    六七三號及八十八年度偵緝字第七三四號案件為不起訴處分，有各該不起訴處分
    書在偵查卷可稽。又於八十八年間，既因施用第二級毒品，經原審法院板橋簡易
    庭判處有期徒刑三月確定，並於八十九年九月六日執行完畢，此有本院被告全國
    前案紀錄表在卷足考。竟又非法施用第二級毒品安非他命，已如前述，顯見其不
    知悛悔，原審量處其有期徒刑一年二月，要無不當。被告上訴為無理由，應予駁
    回。
據上論斷，應依刑事訴訟法第三百七十三條、第三百六十八條，判決如主文。
本案經檢察官陳文禮到庭執行職務。
中      華      民      國      九十      年      十一  月      二十三  日
                              臺灣高等法院刑事第六庭
                                  審判長法  官  陳  春  秋
                                        法  官  王  麗  莉
                                        法  官  徐  培  元
右正本證明與原本無異。
不得上訴。
                                        書記官  秦  仲  芳
中      華      民      國     九十     年   十一       月     二十六   日
附錄    本判決論罪科刑法條：
毒品危害防制條例第十條：
施用第一級毒品者，處六月以上五年以下有期徒刑。
施用第二級毒品者，處三年以下有期徒刑。


司法院資訊處製作；財團法人民間司法改革基金會備份。
